---
title: '[Rtips] 사륜안 패키지로 Rmd 실시간 결과(preview) 확인하기'
author: mrchypark
date: '2018-12-06'
slug: rtips-사륜안-패키지로-rmd-실시간-결과-preview-확인하기
categories:
  - R
tags:
  - xaringan
  - rmd
  - preview
---

```{r echo = F}
if (!requireNamespace("htmltools")) install.packages("htmltools")
library(htmltools)
tar <- "https://user-images.githubusercontent.com/6179259/49590942-765a7480-f9b0-11e8-8924-2240242cbeb4.jpg"
img(src = tar, width = "100%")
```

### 한줄요약

1. Rmd 작성할 때 `xaringan::inf_mr()` 실행하고 작업하세요.

오타쿠 감성 넘치는 이름의 패키지 [xaringan(사륜안)](https://github.com/yihui/xaringan)은 이름과는 완전히 무관하게 Web Presentation 도구입니다.
제 발표자료는 전부 이 패키지를 활용했다고 해도 과언이 아닌데요.
[xaringan](https://github.com/yihui/xaringan) 패키지에는 발표자료를 작성할 때 유용한 함수를 제공합니다.
바로 `xaringan::inf_mr()` 입니다.

### 실시간 프리뷰 보기

markdown은 매우 광범위하게 사용되는 문서 양식입니다.
Rstudio에서는 R의 코드 청크를 실행하여 markdown 문서에 결과를 추가하여 작성하는 Rmd 양식을 지원합니다.
주피터 노트북과 비슷하다고 할 수 있습니다.
물론 저는 R과 Rmd가 익숙할 뿐입니다. ㅎㅎ

Rmd는 여러 패키지의 열열한 지원에 힘입어 많은 양식을 결과물로 내놓을 수 있게 되었습니다.
여러 Web Presentation 발표자료 도구들이 나왔지만, 저는 [xaringan](https://github.com/yihui/xaringan)가 가장 마음에 들더군요.
가장 마음에 든 기능이 실시간 프리뷰 함수를 제공하는 것이었습니다.

`xaringan::inf_mr()` 함수를 실행하면 `xaringan`을 결과물로 만드는 Rmd 파일을 저장할 때 마다 실시간 프리뷰를 보여줍니다!
가장 기가 막힌 부분은 지금부터인데요.
이게 모든 Rmd 형식에서 지원합니다!
물론 `html`이 결과물 양식일 때 입니다.

### Rmd 파일을 실시간 프리뷰를 보면서 작업하기

`xaringan::inf_mr()` 함수는 Rmd 파일이 저장될 때 마다 자동으로 `knitr::render()` 함수를 실행해서 결과를 보여주는 효과가 있습니다.
아래 gif는 중간 제목에 test 글자를 추가하는 과정을 보여줍니다.

```{r echo=F}
tar <- "https://user-images.githubusercontent.com/6179259/49590710-e288a880-f9af-11e8-8f4b-9ef56b937188.gif"
img(src = tar, width = "100%")
```

`xaringan::inf_mr()` 함수는 Addin을 제공하고 있어서 Knit 버튼처럼 클릭으로 진행할 수도 있습니다.
아 설치방법이 궁금하실 수도 있을 것 같습니다.
`xaringan`은 `github`에서의 설치만을 지원합니다.

```r
# remotes 패키지가 없다면 아래 패키지 설치 함수를 실행해주세요.
# install.packages("remotes")
remotes::install_github('yihui/xaringan')
```

이후에는 Rmd 파일을 작성하실 때 gif 같이 사용하시면 됩니다.

감사합니다.
