---
title: "distill 로 옮깁니다."
description: |
 드디어 블로그를 단순하게 유지하기 위해 distill로 옮깁니다.
date: 2021-01-28
author:
  - first_name: "Chanyub"
    last_name: "Park"
    url: https://mrchypark.github.io/about
    affiliation: Forkonlp
    affiliation_url: https://forkonlp.github.io/
    orcid_id: 0000-0001-6474-2570
output:
  distill::distill_article:
    self_contained: true
    toc: true
    toc_depth: 2
    code_folding: true
    theme: theme.css
    number_sections: true
---

```{r setup, include=FALSE}
knitr::opts_chunk$set(echo = FALSE)
```

# blogdown의 대안을 찾아서

blogdown은 꽤 오랫동안 사용한 블로그 패키지다.
여전히 좋은 패키지라고 생각한다.
blogdown 또한 [rstudio에서 관리][blogdown]하며, 최근 [버전 1.0.0 을 출시][bd1]했다.

대안이 필요한 이유는 blogdown 자체의 문제만은 아니지만, 여전히 문제다.

1. 한글 윈도우 rstudio 에서 빌드시 경로 문제가 발생할 때가 있다.
1. 캐쉬 동작을 이해하지 못해서 빌드 결과가 다르다.
1. rstudio가 글 작성 도구로써 매우 좋다고 할 수 없다.

rstudio가 글 작성 도구로써 매우 좋다고 할 수 없는 이유는, 우선 매우 무겁기 때문이다.
오죽하면 Rmd 전용 글 작성 도구만 따로 만들까 고민하던 적이 있기도 하다.(지금도 유효하다.)


# distill 소개

distill 은 rstudio 의 패키지로 


```{r}
library("dplyr")

mtcars %>% 
  tibble() %>% 
  filter(mpg >20)

print("heloe")
```


[blogdown]: https://github.com/rstudio/blogdown
[bd1]: https://blog.rstudio.com/2021/01/18/blogdown-v1.0/